最高法院刑事判決　　　　　　　　　 110年度台上字第5432號
上　訴　人　周榮章


　　　　　　黃珮婕


共　　　同
選任辯護人　吳奎新律師（兼指定送達代收人）
上列上訴人等因詐欺案件，不服臺灣高等法院中華民國110年4月
8日第二審判決（109年度上易字第1344號，起訴案號：臺灣臺北
地方檢察署108年度偵字第17161、18512號），提起上訴，本院
判決如下：
    主  文
上訴駁回。
    理  由
一、按刑事訴訟法第377 條規定，上訴於第三審法院，非以判決
    違背法令為理由，不得為之。是提起第三審上訴，應以原判
    決違背法令為理由，係屬法定要件。如果上訴理由書狀並未
    依據卷內訴訟資料，具體指摘原判決不適用何種法則或如何
    適用不當，或所指摘原判決違法情事，顯與法律規定得為第
    三審上訴理由之違法情形，不相適合時，均應認其上訴為違
    背法律上之程式，予以駁回。
二、本件原審審理結果，認為上訴人周榮章、黃珮婕有其事實欄
    （下稱事實欄）所載詐欺取財各犯行明確，因而撤銷第一審
    諭知周榮章、黃珮婕無罪之判決，改判依想像競合犯，從一
    重論處周榮章犯其附表（下稱附表）一編號2、7 至9、15所
    示共同詐欺取財3罪刑，論處黃珮婕犯附表二編號1 、2所示
    共同詐欺取財2 罪刑，及相關沒收、追徵宣告，已載敘其調
    查取捨證據之結果及憑以認定各該犯罪事實之心證理由，對
    於周榮章、黃珮婕否認犯行之各辯詞認非可採，亦依調查所
    得證據予以論述，有卷存資料可資覆按。
三、周榮章、黃珮婕上訴意旨略以：原審僅憑晶片信用卡無法複
    製，逕認其2 人與不詳姓名之成年人共犯本件詐欺取財罪，
    而其等均否認交付信用卡予他人使用，提出與周榮章、黃珮
    婕筆跡不同或非英文簽名之刷卡簽單，及相關複製信用卡之
    案例資料為證，原審未說明不採之理由，有理由不備、未依
    證據認定事實之違法；其等經濟狀況良好，事後報警、繳回
    信用卡，附表所示交易失敗次數較成功次數為多，原審無視
    上開有利證據，仍為不利之認定，與經驗法則有違；原判決
    就遠東國際商業銀行股份有限公司（下稱遠東商銀公司）（
    民國107年3月19日陳報狀）函覆該行未發送消費簡訊通知，
    周榮章即知遭盜刷主動致電一事是否屬實，未調查釐清，有
    證據調查未盡之違法。
四、犯罪事實之認定、證據之取捨及證明力之判斷，俱屬事實審
    法院之職權，此項職權之行使，倘不違背客觀存在之經驗法
    則或論理法則，即不違法，觀諸刑事訴訟法第155 條第1 項
    定甚明，自無許當事人任憑主觀妄指為違法而資為合法第三
    審上訴理由。原判決認定周榮章、黃珮婕上開各犯行，係分
    別綜合周榮章、黃珮婕部分供述，證人即相關被害銀行員工
    李昱霖、張峻豪、余錫昌等不利於周榮章、黃珮婕之證述、
    卷附VISA公司及萬事達卡國際組織函文資料，酌以所列其餘
    證據資料，暨案內其他證據調查之結果而為論斷，就周榮章
    、黃珮婕分別與不詳姓名之成年人均無自行負擔刷卡費用之
    意，共謀以佯稱信用卡遭人盜刷為由，交付附表一、二所示
    之信用卡，由該不詳姓名之成年人持以於附表一編號2、7至
    9、15、附表二編號1、2 所示時地、商店刷卡購物，使各該
    特約商店、銀行陷於錯誤而交付所示商品、墊付消費款項，
    周榮章、黃珮婕再以信用卡遭盜刷否認上開交易，所為自始
    具自己不法所有之主觀犯意及詐欺取財之客觀行為，應論以
    詐欺取財罪構成要件，而周榮章、黃珮婕各就所犯之罪係以
    自己犯罪意思而為不同分工，就上揭犯行分別與不詳姓名之
    成年人間有犯意聯絡及行為分擔，應共同負責等情，悉依卷
    內證據於理由內詳加析論，對於卷附周榮章、黃珮婕提出之
    晶片偽卡案例，該情境僅在取得原來卡片情況才有可能發生
    ，無足據此證明周榮章、黃珮婕持有之信用卡確被偽造之事
    ，及2 人以卷附信用卡簽帳單筆跡與本人不同，執以辯稱無
    交付信用卡予他人使用，亦非本人親簽等辯詞，何以委無可
    採，不足為周榮章、黃珮婕有利之認定，亦依調查所得證據
    ，於理由內論述明白，核屬原審採證認事職權之合法行使，
    所為各論斷說明，衡諸經驗法則及論理法則皆無違背，無所
    指認定事實未憑證據及不載理由之違法。又原判決就如何認
    定周榮章、黃珮婕有共同詐欺主觀犯意及客觀行為，理由內
    已為說明，符合論理法則且不違背社會經驗之合理判斷，至
    其等經濟狀況如何，事後有無報警，實際刷卡成功次數若干
    ，無礙其等分別有本件共同詐欺取財犯行之認定，無所指理
    由不備之違法。
五、刑事訴訟法所稱依法應於審判期日調查之證據，係指與待證
    事實有重要關係，在客觀上顯有調查必要性之證據而言，其
    範圍並非漫無限制，必其證據與判斷待證事實之有無，具有
    關聯性，得據以推翻原判決所確認之事實，而為不同之認定
    ，若僅枝節性問題，或所證明之事項已臻明確，或就同一證
    據再度聲請調查，自均欠缺其調查之必要性，未為無益之調
    查，無違法可言。原判決綜合案內證據資料，已記明足資判
    斷認定周榮章、黃珮婕有上載共同詐欺取財各犯行之論證，
    又依原審筆錄之記載，經審判長提示前揭遠東商銀公司 107
    年3月19 日陳報狀，踐行證據調查程序，周榮章、黃珮婕及
    其等辯護人均稱沒有意見（見原審卷第373、374頁），於辯
    論終結前，復均未主張該陳報狀內容尚有如何待調查之事項
    （見原審卷各次筆錄），且於審判長詢問「尚有何證據請求
    調查？」時，亦均稱「無」（同上卷第379、380頁），顯認
    無調查之必要，以事證明確，未為其他無益之調查，無所指
    調查職責未盡之違法，周榮章、黃珮婕上訴本院始主張原審
    有此部分證據調查未盡之違法，顯非依據卷內資料而為指摘
    。
六、其餘上訴意旨，無非係置原判決所為明白論斷於不顧，猶持
    已為原判決指駁之陳詞再事爭辯，或對於事實審法院取捨證
    據與判斷證明力之職權行使，或不影響判決本旨之事項，專
    憑己見，任意指為違法，且重為事實之爭執，難認已符合首
    揭法定之上訴要件，應認其等上訴為不合法律上之程式，均
    予駁回。
據上論結，應依刑事訴訟法第395條前段，判決如主文。
中    華    民    國   111    年    6     月    22    日
                  刑事第七庭審判長法  官  段  景  榕  
                                  法  官  沈  揚  仁  
                                  法  官  楊  力  進  
                                  法  官  宋  松  璟  
                                  法  官  汪  梅  芬  
本件正本證明與原本無異
                                  書記官
中    華    民    國   111    年    6     月    23    日